# 求助陈老师：公司新办公室装修期间购入的大量贵价办公桌如何入账

提问人：melissa 董董 123 时间：2021-02-25 08:05:02
公司搬入新办公室，装修期间批量采购了一批新的办公桌，单个不含税价格不到3K，可以与装修费用一起作为长期待摊费用入账吗？还是需要计入固定资产管理，公司办公类固资按照 5 年计提折旧，因为数量比较多，计入固资的话后续盘点起来比较麻烦。
考虑到后续规模扩张可能会再继续采购办公桌，后续采购还可以计入长期待摊费用吗？还是也要计入固资？
求解答，感谢！

回答人：chenyiwei
办公桌是可以移动的，因此应当单独确认为一项资产，不应并入“长期待摊费用——装修费”。
至于是否确认为固定资产，还是长期待摊费用，取决于其总价的重要性以及企业的管理需求。